【裁判字號】    99,家再易,2
【裁判日期】    991217
【裁判案由】    分割遺產等
【裁判全文】
臺灣高等法院臺中分院民事裁定  99年度家再易字第2號
抗告人即
再審原告  張和川
上列抗告人因與相對人蔡張淑卿等請求分割遺產等事件，對於本
院中華民國99年12月6日99年度家再易字第2號所為裁定提起抗告
，本院裁定如下：
    主  文
原裁定撤銷。
抗告人應於收受本裁定正本之日起五日內，補繳再審裁判費新臺
幣壹萬零伍佰柒拾伍元，逾期即駁回其再審之訴。
    理  由
一、抗告意旨略以：再審之訴為前訴訟程序之再開或續行，其訴
    訟標的價額應與前訴訟程序者相同，不應有異。本件再審之
    訴之訴訟標的價額，自應以再審被告於第一審起訴時所受利
    益，即新臺幣（下同）646,253元為準。原裁定所核訴訟標
    的價額，應係違背法令，爰提起本件抗告，請求廢棄之，另
    為適法之裁定等語。
二、按請求分割共有物之訴，其訴訟標的價額之計算，應以原告
    在第一審起訴時因分割所受利益之客觀價額為準，就此種案
    件上訴時，其訴訟標的價額及上訴利益，亦以此為準，不因
    被告或原告提起上訴而有所歧異（最高法院72年第2次民事
    庭會議決議、94年度台抗字第146號裁定意旨參照）。次按
    ，訴訟標的之價額，由法院核定。核定訴訟標的之價額，以
    起訴時之交易價額為準；無交易價額者，以原告就訴訟標的
    所有之利益為準。而再審之訴，按起訴法院之審級，依第77
    條之13、第77條之14及前條規定徵收裁判費。民事訴訟法第
    77條之l第l、2項及第77條之17第l項分別定有明文。
三、查抗告人即再審原告對本院97年度家上易字第13號確定判決
    提起再審之訴，而相對人即再審被告蔡張淑卿於第一審起訴
    時，所受利益為646,253元，嗣抗告人等經臺灣臺中地方法
    院（下稱臺中地院）96年度家訴字第352號判決敗訴後，向
    本院提起上訴，上訴利益亦經核定為646,253元等情，有民
    事起訴狀、97年5月19日及97年6月6日臺中地院96年度家訴
    字第352號裁定等可憑（臺中地院96年度家訴字第352號卷一
    第2頁，本院97年度家上易字第13號卷一第3l至32、59至62
    、73至75頁）。揆之前揭最高法院決議、裁判及民事訴訟法
    規定意旨，抗告人提起本件再審之訴，其訴訟標的價額自應
    為646,253元，非如原裁定所核，抗告意旨求予廢棄，非無
    理由，應由本院重為裁定。本件再審之訴之訴訟標的價額既
    經核為646,253元，即應徵再審裁判費10,575元，惟尚未據
    抗告人繳納。茲依民事訴訟法第505條、第444條第l項但書
    規定，限抗告人於收受本裁定正本之日起五日內，如數補繳
    到院，逾期即依同法第502條第l項規定，認再審之訴不合法
    ，以裁定，駁回之。
四、據上論結，本件抗告為有理由，爰依民事訴訟法第490條第l
    項，裁定如主文。
中    華    民    國    99    年    12    月    17    日
                民事第二庭    審判長法  官  邱森樟
                                    法  官  蔡秉宸
                                    法  官  翁芳靜
以上正本係照原本作成。
如不服本裁定應於裁定送達後10日內向本院提出抗告理由狀（須
按他造人數附具繕本），並繳納抗告裁判費新台幣1,000元。
                                    書記官  粘銘環
中    華    民    國    99    年    12    月    21    日
                                                      Ｓ

司法院資訊處製作；財團法人民間司法改革基金會備份。
